【裁判字號】    98,台上,2996
【裁判日期】    980527
【裁判案由】    偽造文書等罪
【裁判全文】
最高法院刑事判決            九十八年度台上字第二九九六號
上  訴  人  甲○○
上列上訴人因偽造文書等罪案件，不服台灣高等法院中華民國九
十八年一月二十三日第二審判決（九十七年度上訴字第四四四七
號，起訴案號：台灣桃園地方法院檢察署九十六年度偵字第二八
四四、八七七０號），提起上訴，本院判決如下：
    主  文
上訴駁回。
    理  由
一、違反護照條例及偽造文書部分
按刑事訴訟法第三百七十七條規定，上訴於第三審法院，非以判
決違背法令為理由，不得為之。是提起第三審上訴，應以原判決
違背法令為理由，係屬法定要件。如果上訴理由書狀並未依據卷
內訴訟資料，具體指摘原判決不適用何種法則或如何適用不當，
或所指摘原判決違法情事，顯與法律規定得為第三審上訴理由之
違法情形，不相適合時，均應認其上訴為違背法律上之程式，予
以駁回。又依刑事訴訟法第三百五十條、第三百六十一條、第三
百六十二條、第三百六十七條規定，不服地方法院之第一審判決
，提起第二審上訴者，須提出上訴書狀，並應敘述「具體理由」
，為上訴必備之程式。所稱具體理由，必係依據卷內既有訴訟資
料或提出新事證，指摘或表明第一審判決有何採證、認事、用法
或量刑等足以影響判決本旨之不當或違法，而構成應予撤銷之具
體事由，始克相當（例如：依證據法則，具體指出原判決所採證
據何以不具證據能力，或依卷證資料，明確指出原判決所為證據
證明力之判斷如何違背經驗、論理法則）；如未依上揭意旨指出
具體事由，而僅泛言或單憑當事人自我說詞，指摘原判決採證違
法、認事用法不當、判決不公、量刑過重等等，即屬未敘述具體
理由，所提第二審上訴不合法律上之程式，得不經言詞辯論，由
第二審法院予以判決駁回。本件上訴人甲○○不服第一審論處護
照條例第二十四條第三項共同將護照交付他人以供他人冒名使用
及刑法第二百十六條、第二百十一條、第二百二十條第一項共同
行使偽造準公文書（均累犯）罪刑，提起第二審上訴之理由僅謂
：伊因受陳瑞章（通緝中）委託尋找欲賺取外快之人，而有本件
介紹同案被告林孟助（業經判處罪刑確定）與陳瑞章聯繫，伊未
參與彼等聯繫過程，且係於不知情之狀況下受陳瑞章利用，而與
林孟助搭乘同班飛機前往日本，經第一審認定有罪，甚感委屈等
語，有其上訴理由狀在原審卷內可稽。原判決以上訴人該第二審
上訴書狀所述各節，不外對於第一審判決業已詳為論敘認定上訴
人犯罪事實所憑證據及指駁上訴人所為辯解之理由，單憑自我說
詞否認其事，並非依據卷內訴訟資料或提出新事證指摘第一審判
決採證、認事、用法或量刑如何不當或違法，揆諸上開說明，即
屬未具備得上訴第二審之具體理由，因認其第二審上訴不合法律
上程式，不經言詞辯論，予以駁回。從形式上觀察，原判決並無
違背法令之情形。上訴意旨仍未依據卷內訴訟資料，具體指摘原
判決從程序上駁回其第二審上訴究竟有何違背法令之處，僅對第
一審判決再為實體上採證認事及量刑之爭辯，據以指摘原判決違
法，不足據以辨認原判決業已具備違背法令之形式要件。再者，
原判決既屬刑事訴訟法第三百六十七條之判決，依同法第三百七
十二條規定，得不經言詞辯論為之，自無上訴意旨所指未經合法
傳喚上訴人到庭即逕行審判之違法可言。本部分上訴為違背法律
上之程式，應予駁回。
二、違反入出國及移民法部分
按最重本刑為三年以下有期徒刑之罪，經第二審判決者，不得上
訴於第三審法院，刑事訴訟法第三百七十六條第一款規定甚明。
上訴人經原判決維持第一審判決，論處入出國及移民法第五十三
條第一項共同在機場以交付證件，利用航空器運送非運送契約應
載之人至他國（累犯）罪刑部分，核屬刑事訴訟法第三百七十六
條第一款之案件，依首開說明，既經第二審判決，自不得上訴於
第三審法院，上訴人一併提起上訴，為法所不許，亦應駁回。
據上論結，應依刑事訴訟法第三百九十五條前段，判決如主文。
中    華    民    國  九十八  年    五    月  二十七  日
                      最高法院刑事第十庭
                          審判長法官  花  滿  堂
                                法官  黃  正  興
                                法官  陳  東  誥
                                法官  林  錦  芳
                                法官  洪  昌  宏
      本件正本證明與原本無異
                                      書  記  官
中    華    民    國  九十八  年    六    月    二    日
                                                      Ｑ


司法院資訊處製作；財團法人民間司法改革基金會備份。
